臺灣板橋地方法院刑事判決　　　　　　　96年度訴字第2810號
公　訴　人　臺灣板橋地方法院檢察署檢察官
被　　　告　甲○○
　　　　　　　　　　（另案在臺灣臺北監獄臺北分監執行中）
上列被告因違反毒品危害防制條例案件，經檢察官提起公訴（96
年度毒偵字第5056號），因被告於本院準備程序中為有罪之陳述
，本院告知被告簡式審判程序之旨，並聽取當事人之意見後，經
合議庭裁定由受命法官獨任進行簡式審判程序，並判決如下：
    主  文
甲○○施用第一級毒品，累犯，處有期徒刑壹年，扣案海洛因壹
包之外包裝沒收，其內之第一級毒品海洛因（淨重壹點陸玖公克
）沒收銷燬，扣案電子磅秤壹台、分裝杓壹支、分裝袋柒拾伍只
均沒收。又施用第二級毒品，累犯，處有期徒刑捌月，扣案甲基
安非他命拾貳包之外包裝沒收，其內之第二級毒品甲基安非他命
（合計驗餘淨重拾捌點玖捌柒公克）沒收銷燬，扣案吸食器壹組
、電子磅秤壹台、分裝袋柒拾伍只均沒收。應執行有期徒刑壹年
陸月，扣案海洛因壹包、甲基安非他命拾貳包之外包裝均沒收，
其內之第一級毒品海洛因（淨重壹點陸玖公克）、第二級毒品甲
基安非他命（合計驗餘淨重拾捌點玖捌柒公克）均沒收銷燬，扣
案電子磅秤壹台、分裝杓壹支、吸食器壹組、分裝袋柒拾伍只均
沒收。
    事  實
一、甲○○前因施用毒品案件，經本院以八十九年度毒聲字第三
    八八八號裁定送觀察、勒戒後，認無繼續施用毒品傾向，經
    臺灣板橋地方法院檢察署檢察官於民國八十九年七月七日以
    八十九年度毒偵字第四五一五號為不起訴處分確定，並於同
    日釋放出所。又於前開觀察、勒戒執行完畢釋放出所後五年
    內即自八十九年七月八日起至同年九月二十二日止，再犯連
    續施用第一級毒品及第二級毒品等罪，經本院以八十九年度
    毒聲字第五六一二號裁定送觀察、勒戒後，認有繼續施用毒
    品傾向，經本院以八十九年度毒聲字第五八五五號裁定送強
    制戒治，於九十年八月一日因停止戒治付保護管束，於九十
    年十月四日保護管束期滿視為執行完畢，上開施用毒品犯行
    並經本院於九十年二月十六日以八十九年度訴字第二二七八
    號刑事判決判處有期徒刑十月，於九十年三月二十六日判決
    確定，復自前開停止戒治釋放出所後某日起至九十一年一月
    十日止，更犯連續施用第一級毒品及第二級毒品等罪，雖因
    該停止戒治付保護管束期間業已屆滿而未及撤銷，惟仍經本
    院分別於九十一年四月二十二日以九十年度易字第三五七八
    號刑事判決判處有期徒刑六月，如易科罰金以銀元三百元折
    算一日，於九十一年五月三十日判決確定、於九十一年五月
    十三日以九十一年度訴字第五三九號刑事判決判處有期徒刑
    十月，於九十一年六月七日判決確定，上開二罪並經定應執
    行刑為有期徒刑一年二月，並接續執行，嗣於九十二年七月
    二十四日因縮短刑期假釋出監，付保護管束，於九十二年十
    二月十六日保護管束期滿，視為執行完畢（致使本件構成累
    犯）。詎其猶不知悔改，於前次強制戒治執行完畢釋放後五
    年內再犯施用毒品罪經法院判刑確定，竟又基於施用第一級
    毒品海洛因之犯意，於九十六年七月二日下午一時許在臺北
    縣樹林市○○街○段一八號六樓租屋處，以將海洛因摻入香
    菸內點燃後吸食之方式，施用海洛因一次，隨後又基於施用
    第二級毒品之犯意，在同址，以將甲基安非他命置入玻璃球
    內燒烤後吸食其煙霧之方式，施用甲基安非他命一次。嗣於
    九十六年七月二日下午三時許，經警在上址執行搜索而查獲
    ，並扣得海洛因一包（淨重一點六九公克）、甲基安非他命
    十二包（合計驗餘淨重十八點九八七公克）、吸食器一組、
    電子磅秤一台、分裝杓一支、分裝袋七十五只，復經採集其
    尿液送驗而查悉上情。
二、案經臺北縣政府警察局海山分局報告臺灣板橋地方法院檢察
    署檢察官偵查起訴。因甲○○於本院準備程序中為有罪之陳
    述，經本院合議庭裁定以簡式審判程序審理。
    理  由
一、訊據被告甲○○對於前揭犯罪事實均坦承不諱，經查：
（一）被告經警採尿送台灣檢驗科技股份有限公司，以EIA 酵素
      免疫分析法篩檢、GC/MS 氣相層析質譜儀分析法確認檢驗
      結果，呈嗎啡及甲基安非他命陽性反應，有該公司九十六
      年七月十八日出具之濫用藥物檢驗報告、尿液代碼對照表
      各一紙在卷可參（見偵查卷第四十九頁、第二十五頁）。
      復查：
  １、海洛因施用入人體後水解還原成嗎啡，再循嗎啡之代謝方
      式排出體外，業據行政院衛生署藥物食品檢驗局以七三藥
      檢壹字第○三○二二一號函說明綦詳，且尿液中能否驗出
      嗎啡陽性反應，與其投與量、投與途徑、採尿時間、個人
      體質及檢測方法之靈敏度有關，國外曾有文獻報導注射六
      毫克之海洛因鹽酸鹽，其代謝物嗎啡之平均可檢出時限約
      為二十六小時，亦經行政院衛生署藥物食品檢驗局於八十
      一年九月八日以（八一）藥檢壹字第八一一四八八五號函
      釋明在案。
  ２、甲基安非他命經口服投與後，約百分之七十於二十四小時
      內自尿中排出，約百分之九十於九十六小時內自尿中排出
      ，由於目前國內尿液中甲基安非他命之檢驗僅為鑑定其是
      否呈陽性反應，尚未定其含量，且甲基安非他命成分之檢
      出與其投與方式、投與量、個人體質、採尿時間與檢測儀
      器之精密度等諸多因素有關，因此僅憑尿液中呈甲基安非
      他命陽性反應，並無法確實推算吸食時間距採集時間之長
      短，惟依上述資料推斷，最長可能不會超過四日即九十六
      小時，此經行政院衛生署藥物食品檢驗局於八十一年二月
      八日以（八一）藥檢壹字第○○一一五六號函釋明在案。
  ３、前揭尿液檢驗報告載明係以GC/MS （即氣相層析質譜儀分
      析法）方法作為確認檢驗之方式，而該方法之原理係檢品
      經氣化後，通過層析管分離純化，再將純化後之成分循序
      送入質譜儀做個別鑑定。因質譜儀所測定之圖譜，在化學
      上被公認具有指紋特性，故可據以完全判定該檢品係為何
      種化合物。是以氣相層析質譜儀（GC/MS） 作藥物及其代
      謝產物之定性及定量分析，幾乎不會有偽陽性反應產生，
      此經台北榮民總醫院於八十三年四月七日以八三北總內字
      第三○五九號函釋明在案。
  ４、準此被告之尿液經以氣相層析質譜儀分析法檢驗，既係呈
      嗎啡及甲基安非他命陽性反應，顯見被告應有在前揭犯罪
      時間施用第一級毒品海洛因及第二級毒品甲基安非他命之
      行為甚明。
（二）扣案之第一級毒品海洛因一包、甲基安非他命十二包送驗
      結果，分別確係第一級毒品海洛因（淨重一點六九公克）
      及第二級毒品甲基安非他命（驗餘淨重十八點九八七公克
      ），此有法務部調查局九十六年八月十三日調科壹字第○
      九六二三○六一八九○號鑑定書、台灣檢驗科技股份有限
      公司九十六年八月一日濫用藥物檢驗報告各一紙在卷足憑
      （見本院卷），應認上開扣案毒品確係海洛因、甲基安非
      他命無誤。
（三）被告前因施用毒品案件，經本院以八十九年度毒聲字第三
      八八八號裁定送觀察、勒戒後，認無繼續施用毒品傾向，
      經臺灣板橋地方法院檢察署檢察官於八十九年七月七日以
      八十九年度毒偵字第四五一五號為不起訴處分確定，並於
      同日釋放出所。又於前開觀察、勒戒執行完畢釋放出所後
      五年內即自八十九年七月八日起至同年九月二十二日止，
      再犯連續施用第一級毒品及第二級毒品等罪，經本院以八
      十九年度毒聲字第五六一二號裁定送觀察、勒戒後，認有
      繼續施用毒品傾向，經本院以八十九年度毒聲字第五八五
      五號裁定送強制戒治，於九十年八月一日因停止戒治付保
      護管束，於九十年十月四日保護管束期滿視為執行完畢，
      上開施用毒品犯行並經本院於九十年二月十六日以八十九
      年度訴字第二二七八號刑事判決判處有期徒刑十月，於九
      十年三月二十六日判決確定，復自前開停止戒治釋放出所
      後某日起至九十一年一月十日止，更犯連續施用第一級毒
      品及第二級毒品等罪，雖因該停止戒治付保護管束期間業
      已屆滿而未及撤銷，惟仍經本院分別於九十一年四月二十
      二日以九十年度易字第三五七八號刑事判決判處有期徒刑
      六月，如易科罰金以銀元三百元折算一日，於九十一年五
      月三十日判決確定、於九十一年五月十三日以九十一年度
      訴字第五三九號刑事判決判處有期徒刑十月，於九十一年
      六月七日判決確定，上開二罪並經定應執行刑為有期徒刑
      一年二月確定，此有臺灣高等法院被告前案紀錄表一份在
      卷可按。其於首次強制戒治執行完畢釋放（八十九年七月
      七日）後五年內，即因犯施用毒品罪經法院判刑確定，而
      再犯本件施用第一級毒品海洛因、第二級毒品甲基安非他
      命之事實，堪以認定。從而，本件事證明確，被告犯行洵
      堪認定，應予依法論科。
二、按海洛因、甲基安非他命分屬毒品危害防制條例第二條第二
    項第一款所規定之第一級毒品及同條項第二款所規定之第二
    級毒品，核被告施用海洛因、甲基安非他命之行為，分別係
    犯毒品危害防制條例第十條第一項之施用第一級毒品罪及同
    條第二項之施用第二級毒品罪。其持有毒品之低度行為，應
    為施用毒品之高度行為所吸收，均不另論罪。被告所犯上開
    二罪間，犯意各別，罪名互異，應分論併罰。又被告前因施
    用毒品案件，先後經本院於九十年二月十六日以八十九年度
    訴字第二二七八號刑事判決判處有期徒刑十月，於九十年三
    月二十六日判決確定、於九十一年四月二十二日以九十年度
    易字第三五七八號刑事判決判處有期徒刑六月，如易科罰金
    以銀元三百元折算一日，於九十一年五月三十日判決確定、
    於九十一年五月十三日以九十一年度訴字第五三九號刑事判
    決判處有期徒刑十月，於九十一年六月七日判決確定，上開
    二罪並經定應執行刑為有期徒刑一年二月，並接續執行，嗣
    於九十二年七月二十四日因縮短刑期假釋出監，付保護管束
    ，於九十二年十二月十六日保護管束期滿，視為執行完畢，
    有上開臺灣高等法院被告前案紀錄表一份在卷可憑，其於受
    有期徒刑之執行完畢後，五年以內故意再犯本件有期徒刑以
    上之罪，為累犯，應依刑法第四十七條第一項之規定加重其
    刑。本院審酌被告施用毒品，足以戕害其身心，滋生其他犯
    罪，惡化治安，嚴重損及公益，且被告前曾犯施用毒品罪，
    業經強制戒治執行完畢、刑事判決確定，仍未戒斷其施用毒
    品之惡習，竟再為本件施用毒品犯行，顯見其不思悔改，及
    其犯後坦承犯行，而其施用毒品行為於本質上係屬自我戕害
    行為，反社會性之程度應屬較低，及其犯後坦承犯行，態度
    尚稱良好等一切情狀，分別量處如主文所示之刑，並定應執
    行刑，以資懲儆。
三、扣案海洛因一包、甲基安非他命十二包，其內之海洛因（淨
    重一點六九公克）、甲基安非他命（合計驗餘淨重十八點九
    八七公克）分別屬第一級、第二級毒品，且均係本件查獲之
    毒品，不問屬於犯人與否，爰依毒品危害防制條例第十八條
    第一項前段規定，均併予宣告沒收銷燬之（惟鑑驗耗罄之毒
    品既已滅失，自毋庸宣告沒收銷燬），又其外包裝共十三只
    及扣案分裝袋七十五只係用於或預備於包裹毒品海洛因、甲
    基安非他命，防其裸露、潮濕，便於攜帶施用，吸食器一組
    係供施用甲基安非他命所用、分裝杓一支係用以沾取海洛因
    粉末，供施用海洛因所用、電子磅秤係供施用海洛因、甲基
    安非他命前秤重所用，且均為被告所有，此據被告於本院審
    理時供明在卷，爰依刑法第三十八條第一項第二款規定，併
    予宣告沒收。
據上論斷，應依刑事訴訟法第二百七十三條之一第一項、第二百
九十九條第一項前段，毒品危害防制條例第十條第一項、第二項
、第二十三條第二項、第十八條第一項前段，刑法第十一條前段
、第四十七條第一項、第五十一條第五款、第三十八條第一項第
二款，判決如主文。
本案經檢察官謝岳龍到庭執行職務。
中　　華　　民　　國　　96　　年　　10　　月　　15　　日
                  刑事第十五庭  法  官  劉安榕
上列正本證明與原本無異。
如不服本判決，應於判決送達後十日內敘明上訴理由，向本院提
出上訴狀（應附繕本），上訴於臺灣高等法院。
                                書記官  楊馥如
中　　華　　民　　國　　96　　年　　10　　月　　20　　日
附錄本案論罪科刑法條全文：
毒品危害防制條例第10條
施用第一級毒品者，處六月以上五年以下有期徒刑。
施用第二級毒品者，處三年以下有期徒刑。
